【裁判字號】    98,聲,30
【裁判日期】    980115
【裁判案由】    停止執行
【裁判全文】
臺灣臺南地方法院民事裁定                98年度聲字第30號
聲  請  人  甲○○○
相  對  人  國泰世華商業銀行股份有限公司
法定代理人  乙○○
相  對  人  玉山商業銀行股份有限公司
                      7號
法定代理人  丙○○
相  對  人  臺灣土地銀行股份有限公司
法定代理人  丁○○
上列當事人間聲請停止執行事件，本院裁定如下：
    主  文
聲請人供擔保新臺幣貳拾陸萬伍仟元後，本院九十七年度執字第
一七四五○號強制執行事件就臺南縣北門鄉○○段一七三地號土
地及同段一七四建號建物之強制執行程序，對聲請人之強制執行
程序，於本院九十七年度訴字第一七七一號第三人異議之訴判決
確定或和解、撤回前應暫予停止。
    理  由
一、聲請意旨略以：鈞院九十七年度執字第一七四五○號強制執
    行事件查封債務人即聲請人之子王登玄所有坐落臺南縣北門
    鄉○○段一七三地號土地，併就其上未辦理保存登記、ＲＣ
    造四層樓、門牌號碼為臺南縣北門鄉保吉村蚵寮二八九號建
    物（因未保存登記建物查封，編為北門鄉○○段一七四建號
    ）予以查封，然該建物係聲請人出資興建，其所有權人為聲
    請人。而聲請人已於民國九十七年十二月二十二日依強制執
    行法第十五條前段對相對人國泰世華商業銀行股份有限公司
    （下稱國泰世華銀行，其餘金融機構簡稱略同）提起第三人
    異議之訴，經鈞院以九十七年度訴字第一七七一號受理在案
    ，爰依強制執行法第十八條第二項規定，聲請裁定准聲請人
    供擔保停止上開建物之強制執行程序等語。
二、按有回復原狀之聲請，或提起再審或異議之訴，或對於和解
    為繼續審判之請求，或提起宣告調解無效之訴，撤銷調解之
    訴，或對於許可強制執行之裁定提起抗告時，法院因必要情
    形，或依聲請定相當並確實之擔保，得為停止強制執行之裁
    定，強制執行法第十八條第二項定有明文。又債務人就停止
    執行裁定所供擔保，係以擔保債權人因不當停止強制執行所
    可能遭受損害得獲賠償為目的，故法院於裁定停止強制執行
    時，自應斟酌債權人因停止強制執行不當所可能遭受損害，
    以為擔保金額衡量標準，非以標的物價值或債權額為依據。
    而關於未保存登記建物停止執行擔保金額之核定，因建築物
    坐落於土地上，不能與土地分離，僅就建築物停止執行之結
    果，將導致土地部分執行效果不彰，執行債權難以獲得清償
    ，對強制執行債權人相當不利。
三、查本院九十七年度執字第一七四五○給付清償票款強制執行
    事件，其執行標的除上開未保存登記建物外，尚合併拍賣該
    未保存登記建物所坐落之臺南縣北門鄉○○段一七三地號土
    地，雖聲請人僅主張停止上開未保存登記建物之執行，然該
    建物之停止執行，勢必導致前揭合併拍賣之土地執行效果不
    彰，且若逕予部分拍定亦可能導致法律關係複雜化，故以一
    併停止執行為宜。又上開合併拍賣之未保存登記建物及土地
    ，原訂於九十八年二月三日進行第一次拍賣，拍賣最低價額
    為一百五十九萬元；而相對人國泰世華銀行上開聲請強制執
    行本金為新臺幣（下同）二十二萬二千九百一十元，臺灣土
    地銀行及玉山銀行聲明參與分配之債權本金則分別為二百三
    十六萬四千七百零二元及二百二十二萬六千一百元，合計四
    百八十一萬三千七百一十二元，有各該相對人強制執行及參
    與分配聲請狀附於本院上開執行卷、九十七年度執字第九五
    三一七、九五五五九號清償債務強制執行事件卷宗可參。故
    相對人等因無法獲得即時清償而運用之資金應為一百五十九
    萬元。相對人等可能遭受損失為上開金額之利息，本院認該
    項損失，以法定利率即週年利率百分之五計算較為客觀，且
    不受利率波動之影響，應屬核算相對人因停止執行所受損害
    之最妥適標準。又上開第三人異議之訴，其訴訟標的價額為
    九十萬元，未逾民事訴訟法第四百六十六條第一項、第三項
    所定金額，故不得上訴第三審，依據司法院頒布之各級法院
    辦案期限實施要點所定民事通常訴訟程序辦案期限第一審為
    一年四個月、第二審為二年，共計三年四個月。是以，本件
    如准予停止執行，相對人等於上述期間將受有因遲延受償之
    利息損害，依前揭標準計算結果，聲請人應提供之擔保金額
    以二十六萬五千元為適當【計算式：1,590,000元×5%×（3
    ＋4/12）年＝265,000元】 。爰酌定如上擔保金額，裁定如
    主文所示。
四、依強制執行法第十八條第二項，裁定如主文。
中    華    民    國    98    年    1     月    15    日
                  民事第二庭    法  官  陳賢德
以上正本證明與原本無異。
如對本裁定抗告，應於收受裁定正本送達後十日內向本院提出抗
告狀，並繳納抗告裁判費新臺幣一千元整。
中    華    民    國    98    年    1    月    15    日
                                書記官  張晶瑩


司法院資訊處製作；財團法人民間司法改革基金會備份。
